臺灣桃園地方法院刑事判決　　　　　　　　　　　　　九十年度易字第二六一三號
　　公　訴　人　臺灣桃園地方法院檢察署檢察官
　　被　　　告　戊○○
右列被告因傷害案件，經檢察官提起公訴（九十年度偵字第一四七一○號）暨函移併
案審理（九十年度偵字第一七九○二號），本院判決如左︰
    主  文
戊○○連續傷害人之身體，處有期徒刑月，如易科罰金以佰元折算壹日。
    事  實
一、戊○○與鄰居甲○○○家人因村長選舉而生怨懟，於民國九十年八月二十九日上
    午八時許，在桃園縣龜山鄉○○村○○街三十巷八號住處前，又因細故與甲○○○及其子乙○○發生爭執，進而發生口角，戊○○乃基於傷害之犯意，至家中客
    廳取持其父親所有之農業用掃刀一把出來，揮砍甲○○○，致甲○○○受有左側
    尺骨開放性骨折之傷害，戊○○頭部、軀體、四肢亦同受有多處擦挫傷之傷害。
    嗣又於同年九月九日下午五時三十分許，在同上處所又因細故與丙○○、丁○○
    、梁書鳴、邱顯傑、張哲源、廖俞傑等人發生爭執，乃承前傷害之概括犯意，雙
    方發生扭打、互毆，併致丙○○受有右臂、右腰瘀紫、左手臂、雙手多處抓傷、
    鼻樑腫脹、右臂挫傷、左邊第四肋骨骨折、右前臂擦傷之傷害，丁○○受有左前
    臂擦傷（一Ｘ一公分）及左大腿擦傷（六Ｘ三公分）之傷害，而戊○○左臂、左
    胸、鼻樑、右臂等處亦同受有擦挫傷、腫脹、瘀紫、抓傷等之傷害（丙○○等六
    人另由檢察官偵辦）。
二、案經甲○○○訴由桃園縣警察局龜山分局報請臺灣桃園地方法院檢察署檢察官偵
    查起訴（九十年度偵字第一四七一○號）暨丙○○、丁○○訴由同分局報請同署
    檢察官偵查後函移併案審理（九十年度偵字第一七九○二號）。
    理  由
一、右揭爭執、爭吵、扭打、互毆等情，被告於檢警偵訊及本院調查時，固均不否認
    ，並辯稱渠係出於自衛等語，惟於本院審理時，除仍坦承於警訊及檢察官偵訊中
    所為之陳述為實在外，則否認毆打告訴人甲○○○、丙○○及丁○○等人，辯稱
    告訴人甲○○○顛倒是非，跟伊父親本有恩怨而到處毀謗伊，係告訴人打伊打到
    伊家來，甲○○○所提出之受傷相片看不到骨頭，所以當時骨頭應該不會斷，所
    陳骨折應該是在手術時弄斷的，而丙○○與丁○○之傷是自己刺的，該二人事後
    又串通製作不實筆錄誣指伊傷害云云。然查右揭事實，業據告訴人甲○○○於偵
    審中以及邱顯國、丁○○等二人於警訊時堅指不移，而當時雙方確實有互毆乙情
    ，亦據證人乙○○於偵審中、黃文成於檢察官訊問時、梁書鳴於警訊時證述綦詳
    ，並有甲○○○診斷證明書二紙、丙○○與丁○○診斷證明書各一紙、甲○○○
    受傷相片二張、滴有血跡之現場照片四張附卷以及被告持以砍傷甲○○○之農業
    用掃刀一把扣案可稽，事證已甚明確，所辯係自衛、未出手傷害人等，核係卸責
    之詞，是其犯行堪以認定。至於雙方互毆中，被告雖確亦受有傷害，惟要係各該
    互毆對手是否亦應同負傷害罪責問題，附此說明。
二、核被告之所為，係犯刑法第二百七十七條第一項之傷害罪。被告於民國九十年九
    月九日之互毆中，以一個傷害行為之接續數舉動而使邱顯國、丁○○等二人受傷
    致觸相同二罪名，為想像競合犯，僅從一罪處斷。被告先後二次傷害犯行，時間
    緊接，犯罪構成要件相同，顯係基於概括犯意為之，為連續犯，應依刑法第五十
    六條規定論以一罪並依法加重其刑。爰審酌被告犯罪之動機、犯罪時所受之刺激
    、犯罪之手段、被害人所受傷害程度及被告犯罪後之態度等一切情狀，量處如主
    文所示之刑示懲，並依法諭知易科罰金之折算標準。至扣案之農業用掃刀一把，
    固為被告持以傷害告訴人甲○○○所用之物，然訊被告稱該掃刀係其父親所有，
    乏據足認為被告所有，故不予宣告沒收，併此敘明。
據上論斷，應依刑事訴訟法第二百九十九條第一項前段、刑法第五十六條、第二百七
十七條第一項、第四十一條第一項前段，罰金罰鍰提高標準條例第一條前段、第二條
，判決如主文。
本案經檢察官許曉微到庭執行職務。
中　　　華　　　民　　　國　　九十一　　年　　　六　　　月　　　六　　　日
                                  臺灣桃園地方法院刑事第三庭
                                      法　官　鄭新後
右正本證明與原本無異。
如不服本判決，應於本判決送達後十日內向本院提出上訴狀（應附繕本），上訴於台
灣高等法院。
                                      書記官　劉寶霞
中　　　華　　　民　　　國　　九十一　　年　　　六　　　月　　　六　　　日
●附論罪科刑依據之法條。
◎刑法第二百七十七條：
  傷害人之身體或健康者，處三年以下有期徒刑、拘役或一千元以下罰金。
  犯前項之罪，因而致人於死者，處無期徒或七年以上有期徒刑；致重傷者，處三
    年以上、十年以下有期徒刑。
